# 请教陈版，增值税税率不同情形下带有融资性质分期付款购进资产如何处理？

提问人：hx2015 时间：2017-03-19 16:30:37
（ 1 ）公司采用供应商垫资的形式进行资产建设，合同约定公司支付30%进度款后取得30%资产权属，支付50%进度款后取得100%资产权属，资产建设已完成，目前支付20%，此种情形下如何考虑长期资产确认？在判断公司能够控制相应资产的情形下，是否可以正常确认长期资产，并将相应资产作为使用权受限的资产披露？
（ 2 ）合同总金额中包含设备、土建、设计三项，三项金额和增值税税率不同。合同剩余70%价款 2660 万分 60 期等额支付，每期支付53.5万，此种包含增值税进项税额情形下如何考虑长期应付款金额？

回答人：chenyiwei
付款进度和法律上的所有权不是确认资产所需考虑的主要问题。关键是看对标的资产是否已经取得了完全的控制权，并完全享有和控制资产使用所产生的经济利益。如果虽然尚未取得法律上的完整所有权，但是已经完全控制了该资产并独占其使用所产生的经济利益，则应 100 ％确认资产，并就尚未支付的款项确认负债。这样，也就不应存在你说的“此种包含增值税进项税额情形下如何考虑长期应付款金额”的问题了。

提问人：hx2015 时间：2017-03-21 11:36:06
谢谢陈版！再请教下，在确认长期应付款金额时根据增值税会计处理规定（财会[2016]22号）不确认进行税额，而每期支付的53.5万是包含增值税的，相应的未支付的进行税额也有一部分利息，这部分进行税额是否也要考虑折现，即在初始确认的“未确认融资费用”中是否包含相应的进项税额利息？ （ 1 ）如考虑折现则需要在初始确认资产时确认进行税额，与 22 号文规定不符； （ 2 ）如不考虑折现，则在初始确认未确认融资费用和长期应付款中扣除进行税额？

回答人：chenyiwei
按不含税金额折现，实际上已经考虑了这部分进项税的折现问题。因为每年的净现金流出金额就是含税现金流出减去可抵扣的增值税进项税额后的净额。也就是在计算现金流时已经考虑了进项税额的影响。

提问人：hx2015 时间：2017-03-22 18:41:09
谢谢陈版！ 还想请教下，有个公司的PPP项目向非合并范围关联方(非金融机构)借入一笔资金用于向政府支付履约保证金，履约保证金分期退还，借款年利率高于银行同期贷款利率。 该借款利息如何资本化呢？ 目前有两种方式： 1 、该借款属于专项借款，借款利息在工程建设期应全部资本化； 2 、该借款应比照工程建设占用一般借款计算，在履约保证金退回并用于支付工程建设款之前并不会形成资产实体价值，实际支付工程建设款之前的利息不能资本化，应根据工程款支付情况资本化。 我倾向于第二种方式。

回答人：chenyiwei
这笔借款的资金用于支付履约保证金，支付后即被冻结，没有直接用于资产购建支出，所以不能资本化。